【裁判字號】    97,易,275
【裁判日期】    970226
【裁判案由】    竊盜
【裁判全文】
臺灣士林地方法院刑事判決               97年度易字第275號
公 訴 人  臺灣士林地方法院檢察署檢察官
被    告  乙○○
上列被告因竊盜案件，經檢察官提起公訴（97年度偵字第863號）
，被告於本院準備程序中為有罪之陳述，爰裁定改依簡式程序審
理，並判決如下：
    主  文
乙○○共同竊盜，處有期徒刑月；又共同竊盜，處有期徒刑肆
月；又竊盜，處有期徒刑肆月。應執行有期徒刑拾月。
    事  實
一、乙○○於96年10月間在台北縣汐止市○○路遊俠」網咖店內
    ，認識年籍姓名均不詳之綽號「阿富」成年男子，得知「阿
    富」已將位在台北縣汐止市○○○路414 號由甲○○所經營
    檳榔攤之木頭隔板燒出一破洞，渠等可以利用該破洞將手伸
    入檳榔攤內開啟門鎖後，進入檳榔攤內竊取財物，遂認有機
    可乘，乃意圖為自己不法之所有，或與「阿富」基於竊盜之
    犯意之聯絡，或單獨基於竊盜之犯意，分別為如下之犯行：
(一)於96年12月12日凌晨，與「阿富」共同前往上址檳榔攤，乘
    該檳榔攤已打烊而無人看管之際，由乙○○負責把風，「阿
    富」則將手由檳榔攤隔板破洞伸入檳榔攤內開啟門鎖後，進
    入檳榔攤內竊取甲○○所有之香菸10餘包、飲料4 至5 罐及
    零錢約新臺幣（下同）數百元等財物，得手後，乙○○分得
    全部飲料，並均已飲用完畢。
(二)復於96年12月13日凌晨，再次與「阿富」共同前往上址檳榔
    攤，並以相同方式，由乙○○把風，「阿富」進入檳榔攤內
    竊得甲○○所有之檳榔5 包及銅板零錢約2 百元等財物，得
    手後，乙○○分得全部零錢，並花用殆盡。
(三)又於97年1 月3 日凌晨2 時40分許，乙○○單獨前往上址檳
    榔攤，並以相同手法，由檳榔攤隔板破洞伸手進入檳榔攤內
    開啟門鎖後，再進入檳榔攤內竊取甲○○所有之飲料5 罐及
    檳榔2 包，得手後走出檳榔攤，正欲離去之際，遭因不堪多
    次被竊，而事先在該處埋伏等候之甲○○當場逮捕並報警前
    來處理。乙○○因本次犯行於警局接受偵詢時，在有偵查犯
    罪權限之司法機關尚未發覺其其他犯罪之前，主動供出前開
    （一）、（二）所示之竊盜犯行而接受裁判。
二、案經臺北縣政府警察局汐止分局報告臺灣士林地方法院檢察
    署檢察官偵查起訴，經本院裁定改行簡式程序審理。
    理  由
壹、證據能力之判斷
一、按簡式審判程序之證據調查，不受第159 條第1 項之限制，
    刑事訴訟法第273 條之2 定有明文，是依上開規定，於行簡
    式審判程序之案件，被告以外之人於審判外之陳述，除有其
    他不得作為證據之法定事由外，應認具有證據能力。
二、查本案證人即被害人甲○○於警局初詢及偵查中之證述，雖
    係被告以外之人於審判外之陳述，惟因本案採行簡式審判程
    序，復無其他不得做為證據之法定事由，揆諸首揭說明，應
    認具有證據能力。
貳、本案論罪科刑
一、上揭犯罪事實，業據被告乙○○於警詢、偵查及本院審理中
    迭承不諱，核與證人即被害人甲○○於警詢及偵查中一貫證
    述伊所經營之檳榔攤多次遭人入內竊取檳榔、飲料等財物，
    97年1 月3 日2 時40分許，伊見被告由檳榔攤之破洞伸手進
    入檳榔攤內開啟門鎖，並竊取其內之飲料及檳榔，乃在被告
    得手後正欲離去之際，上前將其逮捕等語相符（見97年度偵
    字第863 號卷第13頁至第14頁、第42頁至第43頁），此外，
    並有被告竊得贓物之照片2 幀及被害人甲○○出具之贓物認
    領保管單1 紙在卷可稽（附於同上偵卷第29頁、第17頁）。
    綜上，足認被告自白與事實相符，堪予採信，本案事證至為
    明確，被告犯行足堪認定，自應依法論科。
二、核被告先後3 次竊取財物得手之犯行，均係犯刑法第320 條
    第1 項之竊盜既遂罪。被告就犯罪事實欄一、（一）及（二
    ）所示犯行，與綽號「阿富」之成年男子間有犯意聯絡及行
    為分擔，應論以共同正犯。又被告於所犯犯罪事實欄一、（
    三）之竊盜犯行遭警當場查獲，然其於所犯犯罪事實欄一、
    （一）、（二）之竊盜犯行尚未被發覺前，即主動於員警偵
    詢時供出該2 次犯行而接受裁判乙情，有97年1 月3 日被告
    警詢筆錄2 份存卷可參（附於同上偵卷第6 頁至第12頁），
    堪認此2 次犯行部分合於自首要件，應依刑法第62條前段之
    規定，分別減輕其刑。公訴意旨漏未論及上開共同正犯及自
    首規定之適用，均有未洽，應併予敘明更正。被告先後3 次
    竊盜犯行，犯意各別，行為互殊，應予分論併罰。爰審酌被
    告正值盛年，不思循以正當途徑獲取財物，反先後多次行竊
    ，顯見品行不佳，所為竊盜犯行固對被害人之財產造成損害
    ，然每次竊得財物之價值均不高之犯罪危害程度，犯後坦承
    犯行之態度，並其犯罪之動機、目的、已離婚並有2 名年幼
    子女賴其扶養之生活狀況及其智識程度等一切情狀，分別量
    處如主文所示之刑，並依刑法第51條第5 款之規定，定其應
    執行刑，以示懲儆，至公訴人所求刑度，尚嫌過重，附此敘
    明。
三、公訴意旨雖建請本院依竊盜犯贓物犯保安處分條例第3 條第
    1 項之規定，宣告被告應於刑之執行前，令入勞動處所強制
    工作3 年。惟按上開條例第2 條第4 項規定，應執行之刑未
    達1 年以上者，不適用該條例規定，是本件被告所犯竊盜罪
    ，既經本院定其應執行刑為有期徒刑10月，即不得依前開條
    例第3 條第1 項規定，宣付被告應予強制工作之保安處分，
    附此敘明。
據上論斷，應依刑事訴訟法第273 條之1 第1 項、第299 條第1
項前段，刑法第28條、第320 條第1 項、第62條前段、第51條第
5款 ，刑法施行法第1 條之1 ，判決如主文。
本案經檢察官白忠志到庭執行職務。
中    華    民    國    97    年    2     月    26    日
                  刑事第二庭法  官  吳祚丞
以上正本證明與原本無異。
如不服本判決應於判決送達後10日內，向本院提出上訴書狀。其
未敘述上訴理由者，並得於提起上訴後20日內向本院補提理由書
狀（均須按他造當事人之人數附繕本）。
                            書記官  方蘭芬
中    華    民    國    97    年    2     月    26    日
附錄本案論罪科刑法條：
刑法第320 條第1 項（普通竊盜罪）
意圖為自己或第三人不法之所有，而竊取他人之動產者，為竊盜
罪，處5 年以下有期徒刑、拘役或5 百元以下罰金。


司法院資訊處製作；財團法人民間司法改革基金會備份。
